【裁判字號】    97,簡上,174
【裁判日期】    970529
【裁判案由】    恐嚇
【裁判全文】
臺灣高雄地方法院刑事判決             97年度簡上字第174號
上  訴  人  丙○○
即  被  告
上列上訴人因恐嚇案件，不服本院高雄簡易庭96年度簡字第7523
號中華民國97年1 月16日第一審簡易判決（臺灣高雄地方法院檢
察署檢察官聲請簡易判決處刑案號：96年度偵字第30389 號）提
起上訴，本院管轄之第二審合議庭判決如下：
    主  文
上訴駁回。
    事  實
一、丙○○於民國91年間因公共危險、過失致人於死等案件，經
    法院判處有期徒刑2 月、有期徒刑7 月，應執行有期徒刑8
    月確定，並於92年3 月2 日執行完畢。猶不知悔改，因認乙○○代為照顧其子女期間虐待其子女而迭起糾紛，竟基於恐
    嚇之犯意，於96年7 月27日11時許，前往高雄縣湖內鄉○○
    村○○街166-1 號乙○○之居處，向乙○○恐嚇稱：「死番
    仔、死客人番、要讓你死、要拿槍打死你」等語，使乙○○
    心生畏懼，致生危害其安全。
二、案經乙○○訴由高雄縣政府警察局湖內分局移送台灣高雄地
    方法院檢察署檢察官偵查起訴。
    理  由
一、訊之被告丙○○矢口否認有何上開恐嚇之犯行，辯稱伊當時
    係向告訴人乙○○質問其對待伊子女之方式，告訴人尚且表
    示懺悔，並向伊下跪，嗣後即誣指伊有上開恐嚇之言語云云
    。惟查，被告上開恐嚇告訴人之事實，業據證人即告訴人乙○○於本院審理中證述稱：96年9 月27日當時我人在廚房煮
    飯，被告前來說要伊走，並恐嚇伊稱「要讓你死、要拿槍打
    死你」等語，且參之證人即告訴人乙○○確於96年9 月27日
    15時2 分至湖內分局湖內派出所報案，有報案三聯單一紙在
    卷可憑，亦足以佐證其所證內容可採；又證人即被告胞弟、
    告訴人同居人甲○○於本院審理中證述：96年9 月27日被告
    恐嚇告訴人乙○○時，伊確實在場聽聞等語明確；雖被告提
    出錄音帶經本院當庭勘驗其內容為：被告質問證人甲○○為
    何作證說他有講「死番仔、死客人番、要讓你死、要拿槍打
    死你」等話，證人甲○○陳述『那是老母講的』等情，惟證
    人甲○○復證述稱：伊有聽伊母親說，然伊亦有親身聽聞被
    告恐嚇告訴人一事，而參之證人甲○○親身聽聞被告恐嚇及
    聽其母親告知被告恐嚇，二者之間並不互相衝突，且證人甲○○在被告質問下，為卸責情急之下而以聽其母親告知加以
    搪塞亦非無可能，故難以證人甲○○曾在被告質問之下答以
    係聽聞其母親所言，即否定即其上開證述內容之可信性；本
    件被告所辯顯係卸責之詞不足採信；從而，罪證明確，被告
    上開犯行堪以認定。
二、核被告所為，係犯有刑法第305 條之恐嚇危害安全罪。又被
    告曾受上開有期徒刑之執行，有其台灣高等法院被告前案紀
    錄表1 份在卷可查，其於執行完畢後5 年內故意再犯本件有
    期徒刑以上之罪，為累犯，應依刑法第47條第1 項之規定加
    重其刑。
三、原審乃依刑法第305 條、第47條第1 項、第41條第1 項前段
    、刑法施行法第1 條之1 ，量處被告拘役50日，並諭知易科
    罰金之折算標準。經核其認事用法均無違誤，量刑亦屬允當
    。被告以其並未有恐嚇之犯行提起上訴，指摘原判決不當，
    為無理由，應予駁回。
據上論斷，應依刑事訴訟法第455 條之1 第1 項、第3 項、第36
8條，判決如主文。
中    華    民    國    97    年    5     月    29    日
                  刑事第四庭    審判長法  官  陳  箐
                                      法  官  鄭凱文
                                      法  官  林俊寬
以上證明與原本無異。
不得上訴。
中    華    民    國    97    年    5     月    30    日
                                      書記官  林香如
附錄法條：
中華民國刑法第305條
（恐嚇危害安全罪）
以加害生命、身體、自由、名譽、財產之事，恐嚇他人致生危害
於安全者，處2 年以下有期徒刑、拘役或3 百元以下罰金。


司法院資訊處製作；財團法人民間司法改革基金會備份。
